【裁判字號】    98,簡上,411
【裁判日期】    981030
【裁判案由】    毒品危害防制條例
【裁判全文】
臺灣臺北地方法院刑事判決             98年度簡上字第411號
公  訴  人  臺灣臺北地方法院檢察署檢察官
上  訴  人
即  被  告  甲○○
上列被告因毒品危害防制條例案件，不服本院中華民國98年7月3
0日 98年度簡字第2648號第一審刑事簡易判決（聲請簡易判決處
刑案號：臺灣臺北地方法院檢察署 98年度偵字第14080號），提
起上訴，本院管轄之第二審合議庭判決如下：
    主  文
上訴駁回。
甲○○緩刑貳年，緩刑期間付保護管束，並應於緩刑期間，向檢
察官指定之公益團體、地方自治團體或社區，提供陸拾小時之義
務勞務。
    事實及理由
一、本件經本院審理結果，認原審以上訴人即被告（下稱上訴人
    ）所為係犯違反毒品危害防制條例第 11條第2項之持有第二
    級毒品罪，處拘役50日，如易科罰金，以新臺幣 1,000元折
    算 1日，扣案之內含第二級毒品MDMA之粉橘色圓形錠劑半顆
    （淨重0.1550公克，取樣0.0083公克，餘重0.1467公克）沒
    收銷燬之，其認事用法並無違誤，應予維持，除檢察官聲請
    簡易判決處刑書證據部分應更正為「交通部民用航空局航空
    醫務中心毒品鑑定書」，及適用法條部分應更正為「持有第
    二級毒品罪嫌」外，餘均引用第一審簡易判決書所記載之事
    實、證據及理由（如附件）。
二、上訴意旨略以：就原審簡易判決所認定之犯罪事實，均坦白
    承認，惟認原審處刑過重，請求量處較輕刑度等云云。
三、經查，本件上訴人自承於民國 98年3月間，在臺中市西屯區
    ○○○路口，以新臺幣 500元之價格，向真實姓名年籍不詳
    綽號「小志」之男子，購買第二級毒品MDMA 1顆，施用半顆
    後（被告經檢驗其第二級毒品均呈陰性反應），基於持有之
    犯意而持有之，嗣於98年4月9日13時45分許，在臺北市松山
    區○○○路 ○段13巷口，為警查獲等情，有交通部民用航空
    局航空醫務中心毒品鑑定書 1紙在卷可稽，並有扣案之第二
    級毒品MDMA半顆可資佐證，原審因認上訴人本件持有第二級
    毒品罪犯行事證明確，依毒品危害防制條例第 11條第2項、
    第18條第1項前段、刑法第11條、第41條第1項前段之規定，
    以簡易判決論處上訴人拘役50日，併諭知以新臺幣 1,000元
    折算1日之易科罰金之折算標準，扣案之內含第二級毒品MDM
    A 之粉橘色圓形錠劑半顆（淨重0.1550公克，取樣0.0083公
    克，餘重0.1467公克）沒收銷燬之，其認事用法並無違誤，
    量刑亦妥適。上訴人雖以對於原審判決認定之犯罪事實認罪
    ，原審量刑過重等語，聲請上訴，指摘原判決不當，有本院
    98年10月15日審判筆錄在卷可參，惟上訴人既有持有第二級
    毒品之犯行，業如前述，則其提起本件上訴，難認為有理由
    ，應予駁回。
四、按量刑輕重，係屬事實審法院得依職權自由裁量之事項，苟
    已斟酌刑法第57條各款所列情狀而未逾越法定刑度，不得遽
    指為違法，最高法院72年度台上字第6696號、75年度台上字
    第7033號判例著有明文；且在同一犯罪事實與情節，如別無
    其他加重或減輕之原因，下級審量定之刑，亦無過重或失輕
    之不當情形，則上級審法院對下級審法院之職權行使，原則
    上應予尊重（最高法院85年度台上字第2446號裁判參照）；
    況本院以為，量刑之裁量權，乃憲法所保障法官獨立審判之
    核心，法院行使此項裁量權，亦非得以任意或自由為之，仍
    應受一般法律原理原則之拘束，即仍須符合法律授權之目的
    、法律秩序之理念、國民法律感情及一般合法有效之慣例等
    規範，尤其應遵守比例原則及平等原則之意旨，否則即可能
    構成裁量濫用之違法（最高法院86年度台上字第7655號判決
    參照），亦即如非有裁量逾越或裁量濫用之明顯違法情事，
    自不得擅加指摘其違法或不當，即使上級法院對下級法院裁
    量權之審查，亦應同此標準，此不僅在保障法官不受任何制
    度外之不當干涉，更保障法官不受制度內的異質干涉，此方
    符憲法第80條所宣示獨立審判之真義。
五、次查上訴人未曾因故意犯罪受有期徒刑以上刑之宣告，有臺
    灣高等法院被告前案紀錄表 1份附卷可憑，審酌被告一時失
    慮，偶罹刑章，所持有MDMA數量僅半顆，且犯後坦承犯行，
    顯具悔意，而其現就讀於靜宜大學國際企業系 3年級，如受
    刑之執行，恐致其失學，本院綜合上情，認被告經此偵審程
    序應已知所教訓，所宣告之刑，以暫不執行為適當，併依刑
    法第74條第1項第1款規定，宣告緩刑 2年，以勵自新。又為
    使被告能以義務勞務方式彌補其犯罪，並從中深切記取教訓
    ，及為強化其法治觀念，使其於緩刑期內能深知警惕，避免
    再度犯罪，爰併依刑法第74條第2項第5款之規定，命被告應
    於緩刑期間，依執行檢察官之命令，向指定之公益團體、地
    方自治團體或社區，提供60小時之義務勞務，暨依刑法第93
    條第1項第2款之規定，諭知於緩刑期間付保護管束。
據上論斷，應依刑事訴訟法第 455條之1第1項、第3項、第368條
、第373條，刑法第74條第1項第1款、第2項第5款、第93條第1項
第2款，判決如主文。
本案經檢察官蘇維達到庭執行職務
中    華    民    國    98    年    10    月    30    日
                  刑事第八庭    審判長法  官  林鳳珠
                                      法  官  陳芃宇
                                      法  官  詹慶堂
以上正本證明與原本無異。
不得上訴。
                                      書記官  蔡易霖
中    華    民    國    98    年    10    月    30    日


司法院資訊處製作；財團法人民間司法改革基金會備份。
